臺灣桃園地方法院民事簡易判決
110年度桃簡字第722號
原      告  鄭靜俞  
訴訟代理人  許勝宏  
被      告  羅子期  
兼    法定
代  理  人  羅經超  
            康惠雅  
上列當事人間請求損害賠償事件，本院於民國110 年12月29 日
言詞辯論終結，判決如下：
    主    文
一、被告應連帶給付原告新臺幣34,609 元，及自民國一一○年三
    月二十日起至清償日止，按年息百分之五計算之利息。
二、原告其餘之訴駁回。
三、訴訟費用（除減縮部分）由被告連帶負擔百分之二十二，餘
    由原告負擔。
四、本判決第一項得假執行。
    事實及理由
壹、程序方面：
    按簡易訴訟之訴狀送達後，原告不得將原訴變更或追加他訴
    ，但擴張或減縮應受判決事項之聲明者，不在此限，民事訴
    訟法第436 條第2 項適用第255 條第1 項但書第3 款定有明
    文。經查，原告起訴請求：「被告應連帶給付原告新臺幣（
    下同）177,757 元，及自起訴狀繕本送達翌日起至清償日止
    ，按週年利率5 ％計算之利息」（見本院卷第3 頁），後於
    民國110 年12月29 日言詞辯論期日變更訴之聲明為：「被
    告應連帶給付原告154,609 元，及自繕本送達翌日起至清償
    日止，按週年利率5 ％計算之利息」（見本院卷第98頁背面
    ），核為減縮應受判決事項之聲明，應予准許。
貳、實體方面：
一、原告主張：被告羅子期於109年10月10日18時59分許，騎乘
    自行車沿桃園市桃園區民光東路往春日路之方向行駛，行經
    桃園市桃園區民光東路與福元街之路口（下稱肇事路口）時
    ，忽自該路段最外側急切向左，適訴外人許勝宏騎乘車牌號
    碼000-000號普通重型機車（下稱系爭車輛）並搭載原告駛
    至，見狀緊急煞車而人車倒地，致原告受有左側足部擦傷、
    右側手肘擦傷、右側踝部擦傷、下背和骨盆挫傷、頭部外傷
    之傷勢，且支出醫療費用1,309 元、交通費用300元、不能
    工作損失3,000元及受有精神慰撫金150,000 元之損害，上
    述金額合計為154,609 元。又羅子期行為時為限制行為能力
    人，故其法定代理人即被告羅經超、康惠雅，依法應與羅子
    期共負連帶賠償責任，爰依侵權行為之法律關係提起本件訴
    訟，請求損害賠償等語，並聲明：被告應連帶給付原告154,
    609 元，及自起訴狀繕本送達翌日起至清償日止，按週年利
    率5 ％計算之利息。
二、被告則以：羅子期行經肇事路口時，雖有向左偏移，然許勝
    宏為後方車輛，且早已發現羅子期上開偏駛之舉，卻未保持
    隨時可以煞車之距離，亦應有相當之過失存在等語，資為抗
    辯。並聲明：原告之訴駁回。
三、本院得心證之理由：
  ㈠按因故意或過失，不法侵害他人之權利者，負損害賠償責任
    ；汽車、機車或其他非依軌道行駛之動力車輛，在使用中加
    損害於他人者，駕駛人應賠償因此所生之損害，民法第184
    條第1 項前段、第191 條之2 本文分別定有明文。又汽車行
    駛至交岔路口，其行進、轉彎，應依下列規定：五、左轉彎
    時，應距交岔路口30公尺前顯示方向燈或手勢，換入內側車
    道或左轉車道，行至交岔路口中心處左轉，並不得占用來車
    道搶先左轉；慢車行駛至交岔路口，其行進或轉彎，應依標
    誌、標線或號誌之規定行駛，無標誌、標線或號誌者，應依
    第102條及下列規定行駛：三、左轉彎時，應繞越道路中心
    處左轉進入規定行駛車道內行進；慢車變換車道時，應讓直
    行車先行，並應注意安全之距離；道路交通安全規則第102
    條第1項第5款、第124條第4項、第125條第1項第3款分別定
    有明文。經查，原告搭乘許勝宏騎乘之系爭車輛，於上開時
    間行經前開路段時，因羅子期騎乘自行車自該路段最右側向
    左偏駛而欲左轉，許勝宏見狀緊急煞車而人車倒地，致原告
    受有左側足部擦傷、右側手肘擦傷、右側踝部擦傷、下背和
    骨盆挫傷、頭部外傷之傷勢等情，有道路交通事故現場圖、
    診斷證明書、道路交通事故調查報告表㈠、㈡與監視錄影畫面
    截圖、現場照片及本院110年11月4日勘驗筆錄暨現場監視錄
    影畫面光碟等（見本院卷第6至7頁、第14至16頁、第22頁、
    第27至32頁、第85頁）在卷可憑，復為被告所不爭執（見本
    院卷第48頁、第84頁背面、第98頁背面），足見羅子期行經
    上開路段而欲左轉時，並未注意及禮讓後方之系爭車輛優先
    通行，而逕自騎乘自行車自該路段最右側向左偏駛，致釀成
    本件交通事故，則羅子期自應負損害賠償之責。
　㈡又無行為能力人或限制行為能力人，不法侵害他人之權利者
    ，以行為時有識別能力為限，與法定代理人連帶負損害賠償
    責任，民法第187 條第1 項前段定有明文。經查，羅子期應
    負損害賠償之責，業經本院認定如前，又羅經超、康惠雅為
    羅子期之法定代理人（見本院個資卷被告個人戶籍資料），
    則原告請求被告羅子期、羅經超、康惠雅負連帶損害賠償責
    任，亦屬有據。
　㈢至被告雖以前詞置辯。惟參與交通之人，可信賴其他參與交
    通之對方能遵守交通規則，同時為必要之注意，謹慎採取適
    當之行動，而對於不可知之對方違規行為並無預防之義務，
    此即所謂信賴原則，最高法院91年台上字第168 號民事判決
    參照。查，本院勘驗檔名：000000000.MP4檔案之現場監視
    錄影畫面結果略以：於影片時間00：03秒許，羅子期騎乘自
    行車從畫面左下方往上方騎乘而去，而於影片時間00：06秒
    許，原告乘坐系爭車輛自畫面左下方往上方騎乘而去，而此
    時羅子期騎乘之自行車在系爭車輛之右前方，後於影片時間
    00：08秒許，羅子期騎乘之自行車開始向左偏駛，而系爭車
    輛在其左後方亮起煞車燈，嗣於影片時間00：09秒許，系爭
    車輛開始倒地；另勘驗檔名：福元街檔案之現場監視錄影畫
    面結果略以：於影片時間00：55秒許，羅子期騎乘自行車自
    畫面右下方出現，而向左偏駛，系爭車輛當時在自行車之左
    後方，而於影片時間00：57秒許，系爭車輛因緊急煞車而倒
    地，原告及許勝宏均摔倒在地等情，有本院勘驗筆錄（見本
    院卷第85頁）在卷可參，足見羅子期原係騎乘自行車在上開
    路段之最右側行駛，行經肇事路口時始突然自最右側向左偏
    駛而欲左轉，則許勝宏騎乘系爭車輛行駛行經上開肇事路口
    時，本不會預期右方會有車輛欲越過其前方而左轉，況參以
    上開勘驗內容，許勝宏見狀至開始煞車之時間僅1秒至2秒之
    反應時間，則被告突有前開違規騎車之舉，許勝宏自無注意
    之可能性，揆諸上開說明，則許勝宏自無未注意車前狀況之
    過失無疑。被告僅空言泛指許勝宏有疏未注意車前狀況之過
    失，復無提出其他事證供本院審酌，則其所辯顯屬無據，委
    無足採。
　㈣損害賠償數額：　
　⒈醫療費用與醫藥用品用費1,309 元及交通費用300元部分：
　　原告主張其因羅子期之過失傷害行為，支出醫療費用1,309 
    元及交通費用300元等語，業據其提出臺北榮民總醫院桃園
    分院診斷證明書、臺北榮民總醫院桃園分院醫療費用收據、
    醫藥用品收據（見本院卷第7至8頁）為憑，經核係其因羅子
    期上揭過失傷害行為，為受治療而有支出之必要，且被告對
    此亦不爭執（見本院卷第84頁背面），則原告此部分對被告
    之請求，當足採取。
　⒉薪資損失部分：
　  查，原告因本件交通事故而受有下背和骨盆挫傷等傷勢乙情
    ，業經本院認定如上，原告亦因此傷勢而向任職之公司請病
    假休養3日，此有億立材料有限公司請假證明單（見本院卷
    第56頁）在卷可佐，而被告雖辯以診斷證明書上並未記載宜
    休養3日之醫囑，然本院考量原告所受之傷勢部位係下背和
    骨盆，該等部位為人體行動之主要支撐點，故下背和骨盆之
    受傷本即可能會影響一般人之走動與站立，原告據此向任職
    公司請假休養，實屬有據；再參以原告月薪為30,000元乙情
    ，有員工薪資清冊（見本院卷第96頁）在卷可憑，是原告以
    每日1,000元計其不能工作之損失，當可信取。基上所論，
    原告主張被告應賠償其因傷無法工作所受之損害3,000元（
    計算式：1,000×3 ＝3,000元），核屬有據，應予准許。
　⒊慰撫金部分：
    按不法侵害他人之身體、健康、名譽、自由、信用、隱私、
    貞操，或不法侵害其他人格法益而情節重大者，被害人雖非
    財產上之損害，亦得請求賠償相當之金額，亦為民法第第19
    5 條第1 項前段明定。又慰撫金之多寡，應斟酌雙方之身份
    、地位、資力與加害程度，及其他各種情形核定相當之數額
    ，該金額是否相當，自應依實際加害情形與被害人所受之痛
    苦及雙方之身份、地位、經濟狀況等關係決定之（最高法院
    51年度台上字第223 號判例意旨參照）。經查，羅子期因前
    開過失行為致原告受有上開傷害，則原告受有身體及精神痛
    苦，堪可認定，是原告依上開規定請求被告賠償慰撫金，自
    屬有據。本院審酌兩造之學、經歷（見本院卷第96頁及個資
    卷），兼衡兩造之財產狀況，復參酌兩造之身分、地位、經
    濟狀況與被告之過失情節、現場的撞擊情況及原告所受傷害
    等一切情狀，認原告請求被告賠償精神慰撫金以30,000元為
    適當，應予准許，逾此部分之請求，應予駁回。
　⒋綜上，原告得請求被告連帶給付之金額應為34,609元（計算
    式：1,309 ＋300＋3,000＋30,000元＝34,609元）。
四、末按給付無確定期限者，債務人於債權人得請求給付時，經
    其催告而未為給付，自受催告時起，負遲延責任。其經債權
    人起訴而送達訴狀，或依督促程序送達支付命令，或為其他
    相類之行為者，與催告有同一之效力；又遲延之債務，以支
    付金錢為標的者，債權人得請求依法定利率計算之遲延利息
    ，而應付利息之債務，其利率未經約定，亦無法律可據者，
    週年利率為5 ％，民法第229 條第2 項、第233 條第1 項前
    段及第203 條分別定有明文。查，本件原告請求請求被告連
    帶給付34,609元部分，係以支付金錢為標的，且無確定期限
    ，又未約定利息，則被告應自受催告時起，負遲延責任，則
    原告就上述得請求之金額，併請求自起訴狀繕本送達被告之
    翌日即110 年3 月20日（見本院卷第35頁）起至清償日止，
    按年息5 ％計算之利息，同為有據。
五、綜上所述，原告依侵權行為之法律關係，請求被告連帶給付
    34,609元，及自110 年3 月20日起至清償日止，按週年利率
    5%計算之利息，為有理由，應予准許。逾此範圍之請求，為
    無理由，應予駁回。
六、本件原告勝訴部分，係就民事訴訟法第427 條訴訟適用簡易
    程序所為被告敗訴之判決，依同法第389 條第1 項第3 款之
    規定，應依職權宣告假執行。
七、本件事證已臻明確，兩造其餘主張、陳述及所提之證據，經
    審酌判決結果並無影響，爰不逐一論述，附此敘明。
八、訴訟費用負擔之依據：民事訴訟法第79條。
中　　華　　民　　國　　111 　年　　1 　　月　　21　　日
                  桃園簡易庭  法  官  顏嘉漢
以上為正本係照原本作成。
如不服本判決，應於送達後20日內，向本院提出上訴狀並表明上
訴理由，如於本判決宣示後送達前提起上訴者，應於判決送達後
20日內補提上訴理由書（須附繕本）。
如委任律師提起上訴者，應一併繳納上訴審裁判費。   
中　　華　　民　　國　　111 　年　　1 　　月　　21　　日
                              書記官  楊上毅